臺灣新北地方法院刑事判決
111年度易字第181號
聲  請  人  臺灣新北地方檢察署檢察官
被      告  劉淑貞

                    住新北市○○區○○里0鄰○○街00號四    樓
上列被告因違反毒品危害防制條例案件，經檢察官聲請以簡易判
決處刑（109年度毒偵字第1704號），本院認不宜以簡易判決處
刑（原簡易判決處刑案號：109年度簡字第3931號），改依通常
程序審理，判決如下：
    主  文
乙○○施用第二級毒品，累犯，免刑。
    事  實
一、乙○○前因施用毒品案件，經依臺灣臺北地方法院（下稱臺北
    地院）裁定送執行觀察、勒戒後，認無繼續施用毒品之傾向
    ，於民國98年6月5日執行完畢釋放出所，並由臺灣臺北地方
    法院檢察署（現更名為臺灣臺北地方檢察署）檢察官以98年
    度毒偵緝字第128號為不起訴處分確定。復於前開觀察、勒
    戒執行完畢釋放後5年內之99年間，因施用毒品案件，經臺
    北地院以99年度簡字第887號判決判處有期徒刑3月確定，於
    99年9月30日徒刑執行完畢。又因施用毒品案件，經臺北地
    院以107年度審簡字第2093號判決判處有期徒刑3月（共2罪
    ），應執行有期徒刑5月確定；再因施用毒品案件，經臺灣
    新北地方法院以107年度簡字第7407號判決判處有期徒刑5月
    確定，並與前開107年度審簡字第2093號判決一部有期徒刑3
    月部分，裁定定應執行有期徒刑6月確定，與另一部有期徒
    刑3月部分接續執行，於108年8月15日縮短刑期執行完畢。
    詎其仍不知悔改，復基於施用第二級毒品之犯意，於108年1
    0月8日10時許為警採尿時回溯96小時內之某時，在不詳地點
    ，以不詳方式，施用第二級毒品甲基安非他命1次。嗣因其
    為毒品調驗人口，於同年10月8日20時許，為警通知其到場
    採尿送驗，經其同意後為警採集其尿液送驗結果，呈甲基安
    非他命陽性反應。
二、案經桃園市政府警察局龍潭分局報告臺灣桃園地方檢察署陳
    請臺灣高等檢察署檢察長令轉臺灣新北地方檢察署檢察官偵
    查後聲請簡易判決處刑。
    理  由
一、本案犯罪事實，業據被告於本院審理時坦承不諱，且其為警
    查獲後經採集尿液送驗結果，呈甲基安非他命陽性反應，此
    有勘察採證同意書、桃園市政府警察局龍潭分局真實姓名與
    尿液編號對照表、台灣檢驗科技股份有限公司108年10月22
    日濫用藥物檢驗報告(檢體編號：Z000000000000號)各1份在
    卷可稽（見臺灣桃園地方檢察署108年度毒偵字第6753號第1
    1至15頁），足認被告上開自白應與事實相符，堪以採信。
    又按甲基安非他命經口服投與後約70%於24小時內自尿中排
    出，約90%於96小時內自尿中排出，由於甲基安非他命成分
    之檢出與其投與方式、投與量、個人體質、採尿時間與檢測
    儀器之精密度等諸多因素有關，因此僅憑尿液中呈甲基安非
    他命陽性反應，並無法確實推算吸食時間距採集時間之長短
    ，惟依上述資料推斷，最長可能不會超過4日（亦即96小時
    ）等事實，業經行政院衛生署藥物食品檢驗局81年2月8日（
    81）藥檢1字第001156號函示明確。被告於108年10月8日10
    時許採集之尿液檢體，經以酵素免疫分析法初步檢驗及氣相
    層析質譜儀法確認檢驗結果，確有甲基安非他命之陽性反應
    ，顯見被告於前揭採集尿液檢體時間前96小時內之某時間，
    有施用第二級毒品甲基安非他命之事實，應堪認定。本案事
    證明確，應依法論科。
二、論罪科刑：
  ㈠核被告所為，係犯毒品危害防制條例第10條第2項之施用第二
    級毒品罪。被告施用第二級毒品甲基安非他命前後持有第二
    級毒品甲基安非他命之低度行為，應為施用之高度行為所吸
    收，不另論罪。
  ㈡被告前有如事實欄所載之罪刑執行完畢紀錄，有臺灣高等法
    院被告前案紀錄表在卷可憑，被告於受有期徒刑執行完畢後
    ，5年以內故意再犯本件有期徒刑以上之罪，為累犯。
  ㈢被告為本案犯行後，毒品危害防制條例就施用毒品經觀察、
    勒戒或強制戒治執行完畢釋放後再為施用毒品之規定，業於
    109年1月15日修正公布，並自同年7月15日生效施行，依修
    正後毒品危害防制條例第35條之1第2款規定，審判中之案件
    ，由法院逕依修正後規定處理。又犯毒品危害防制條例第10
    條之罪者，檢察官應聲請法院裁定，或少年法院（地方法院
    少年法庭）應先裁定，令被告或少年入勒戒處所觀察、勒戒
    ，其期間不得逾2月；依前項規定為觀察、勒戒或強制戒治
    執行完畢釋放後，3年後再犯第10條之罪者，適用前2項之規
    定，修正後毒品危害防制條例第20條第1項、第3項分別定有
    明文。而上開所謂「3年後再犯」，只要本次再犯（不論修
    正施行前、後）距最近1次觀察、勒戒或強制戒治執行完畢
    釋放，已逾3年者，即該當之，不因其間有無犯第10條之罪
    經起訴、判刑或執行而受影響（最高法院刑事大法庭109年
    度台上大字第3826號裁定意旨參照）。查被告前因施用毒品
    案件，經臺灣臺北地方法院以97年毒聲字第911號裁定送觀
    察、勒戒後，認無繼續施用毒品傾向，於98年6月5日執行完
    畢釋放出所等情，有臺灣高等法院被告前案紀錄表在卷可稽
    。是被告本案施用毒品之行為時間為108年10月8日10時許為
    警採尿時回溯96小時內之某時，距前次觀察、勒戒執行完畢
    已逾3年，揆諸前述說明，自符合修正後毒品危害防制條例
    第20條第1項、第3項應令入勒戒處所觀察、勒戒之規定，而
    被告係於新法修正施行前犯毒品危害防制條例第10條第2項
    之施用第二級毒品罪，本案於施行前即109年7月2日繫屬於
    本院，有本院109年度簡字第3931號內之臺灣新北地方檢察
    署109年7月2日甲○○德信109毒偵1704字第1090066047號函及
    其上本院收狀戳在卷足稽，屬毒品危害防制條例修正施行後
    ，審判中之案件，應由法院逕依修正後規定處理，本院乃依
    修正後毒品危害防制條例第20條第1項、第3項、第35條之1
    第2款前段之規定，以109年度簡字第3931號裁定被告送勒戒
    處所觀察、勒戒。
  ㈣又觀察、勒戒後，檢察官依據勒戒處所之陳報，認受觀察、
    勒戒人無繼續施用毒品傾向者，應即釋放，並為不起訴之處
    分；本條例中華民國108年12月17日修正之條文施行前犯第1
    0條之罪之案件，於修正施行後，審判中之案件，由法院依
    修正後規定處理；依修正後規定應為不起訴處分者，法院應
    為免刑之判決，修正後毒品危害防制條例第20條第2項前段
    、第35條之1第2款亦定有明文。查被告經本院裁定送勒戒處
    所觀察、勒戒，業經臺灣新北地方檢察署於111年1月23日送
    執行觀察勒戒、同年3月2日執行完畢並釋放，有臺灣新北地
    方檢察署111年度院觀執緝自第2號案卷內所附之法務部矯正
    署臺北看守所附設勒戒所111年2月22日之無繼續施用毒品傾
    向釋放通知書、臺灣高等法院被告前案紀錄表在卷可憑，則
    依修正後毒品危害防制條例第20條第2項前段之規定，被告
    既經評定為無繼續施用毒品之傾向，原應由檢察官為不起訴
    處分，然本案係於新法生效施行前繫屬於本院，核屬毒品危
    害防制條例修正施行後之審判中案件，揆諸前揭規定，本院
    自應為免刑之判決。
據上論斷，應依刑事訴訟法第452條、第299條第1項但書，毒品
危害防制條例第35條之1第2款、第10條第2項、第20條第2項前段
，刑法第11條前段、第47條第1項，判決如主文。
本案經檢察官張瑞娟聲請簡易處刑、檢察官林亭妤到庭執行職務
。
中　　華　　民　　國　　111 　年　　4 　　月　　6 　　日
                  刑事第二十七庭  法  官  陳明珠
上列正本證明與原本無異。
如不服本判決，應於判決送達後20日內敘明上訴理由，向本院提
出上訴狀（應附繕本），上訴於臺灣高等法院。其未敘述上訴理
由者，應於上訴期間屆滿後20日內向本院補提理由書「切勿逕送
上級法院」。
                                  書記官  林有象
中　　華　　民　　國　　111 　年　　4 　　月　　11　　日